臺灣彰化地方法院交通事件裁定　　　 100年度交聲字第1370號
原處分機關　交通部公路總局臺中區監理所彰化監理站
異　議　人
即受處分人　張存翔
上列異議人即受處分人因違反道路交通管理處罰條例案件，對於
交通部公路總局臺中區監理所彰化監理站民國100 年10月24日所
為之處分（彰監四字第更裁64-Z00000000號），聲明異議，本院
裁定如下：
    主  文
異議駁回。
    理  由
一、原處分意旨略以：異議人即受處分人張存翔於民國100 年6
    月4 日下午4 時17分許，駕駛其所有之車牌號碼9P-9395 自
    小客車，行經台76線東向24.9公里處時，經內政部警政署國
    道公路警察局第三警察隊員警持雷射槍測得每小時時速為11
    0 公里（速限90公里，超速20公里），現場執行交通勤務之
    員警旋即開啟警示燈，並持指揮棒示意異議人停車受檢，詎
    異議人竟拒絕停車接受稽查而逃逸，員警遂逕行掣單舉發，
    原處分機關並依道路交通管理處罰條例第33條第1 項第1款
    、第60條第1 項、第63條第1 項之規定，裁處異議人罰鍰新
    臺幣（下同）6,500 元，並記違規點數2 點等語。
二、異議意旨略以：異議人當時係行駛在內車道，右側另有並行
    之其他車輛，異議人無從知悉員警示意何人停車，何來逃逸
    之情，且員警未能提供證據證明異議人確有超速之事實，爰
    聲明異議，請求撤銷原處分等語。
三、按汽車行駛於高速公路、快速公路或設站管制之道路，不遵
    使用限制、禁止、行車管制及管理事項之管制規則，而有行
    車速度超過規定之最高速限或低於規定之最低速限行為者，
    處汽車駕駛人3,000 元以上6,000 元以下罰鍰，並記違規點
    數1 點，道路交通管理處罰條例第33條第1 項第1 款、第63
    條第1 項第1 款定有明文。又按汽車駕駛人，駕駛汽車有違
    反本條例之行為，經交通勤務警察或依法令執行交通稽查任
    務人員制止時，不聽制止或拒絕停車接受稽查而逃逸者，除
    按各該條規定處罰外，處3,000 元以上6,000 元以下罰鍰，
    並記違規點數1 點，同條例第60條第1 項、第63條第1 項第
    1 款亦分別定有明文。
四、經查：
（一）異議人張存翔於100 年6 月4 日下午4 時17分許，駕駛其
      所有之車牌號碼9P-9395 自小客車，行經台76線東向24.9
      公里處時，經內政部警政署國道公路警察局第三警察隊員
      警持雷射槍測得每小時時速為110 公里（速限90公里，超
      速20公里），現場執行交通勤務之員警旋開啟警示燈，並
      持指揮棒示意異議人停車受檢，異議人未為停車，員警遂
      逕行掣單舉發，原處分機關並依道路交通管理處罰條例第
      33條第1 項第1 款、第60條第1 項、第63條第1 項之規定
      ，裁處異議人罰鍰6,500 元，並記違規點數2 點等情，有
      內政部警政署國道公路警察局100 年6 月4 日公警局交字
      第Z00000000 號舉發道路交通管理事件通知單、交通部公
      路總局台中區監理所彰化監理站彰監四字第更裁64-Z0000
      0000號裁決書各1 份附卷可稽，是此部分事實，先予認定
      。
（二）異議人雖以前開情詞置辯。惟稽之證人即本案掣單舉發異
      議人前開違規行為之員警賴俊吉於本院調查程序中具結證
      稱：本件違規事件發生當時，伊與另一同事李俊岩在避車
      灣處執行取締超速之勤務，伊站在車外持雷射槍取締，李
      俊岩則在車上，100 年6 月4 日下午4 時17分許，車牌號
      碼9P-9395 號自小客車距離伊所在位置約135 公尺時，伊
      將雷射槍瞄準鎖定在該自小客車，該雷射槍測得異議人之
      車輛時速為110 公里，已超過速限，伊乃持指揮棒示意異
      議人之車輛停車，李俊岩並開啟警示燈，當時該路段只有
      異議人之自小客車，並無其他車輛，但異議人並未停車，
      伊乃記下車牌號碼及廠牌以為舉發，又伊當時所持用之雷
      射槍並未具拍照功能，且雷射槍顯示測得之數據，於執行
      下次測速時即會消失，未能留存印出，該雷射槍一般在距
      離300 、400 公尺處測速均沒問題，另當時若有其他車輛
      經過，雷射槍不會受到影響，異議人違規當時氣候良好，
      天色未暗，亦無下雨，伊是在伊視力範圍內可以看到的距
      離看到車牌號碼及廠牌顏色的等語（見本院卷第16頁反至
      第17頁），參以證人舉發異議人違規之時間為下午4 時17
      分之下午時分，衡情應無誤判之可能，且證人身為警察人
      員，與異議人並不相識，復無怨隙，應無在執行交通勤務
      中，刻意捏造事實舉發素不相識、毫無冤仇之受處分人之
      必要，且其於負有具結義務並可能受刑法偽證罪處罰之情
      形下，仍於法庭為前揭證言，其證言之憑信性應可獲得擔
      保。再警員取締交通違規行為，本與民眾立於潛在之對立
      關係，為避免引發民怨或爭議，而影響自身勤務之執行及
      警方執法之威信，衡情應會謹慎將事，在得以確定民眾違
      規事實之前提下，始予掣單舉發，堪認證人前開證詞，要
      非子虛。是異議人確有於上開時、地超速，並拒絕停車接
      受稽查而逃逸之違規行為，應足可採。
（三）又本件員警於上揭時、地所使用之雷射槍，其規格：200
      Hz非照相式、廠牌：LTI 、型號：TruSpeed、器號：TS00
      0398，經規定定期送檢，由經濟部標準檢驗局檢驗合格（
      檢定合格單號碼：JOGB0000000 ，檢定日期為99年12月21
      日，有效日期100 年12月31日），有經濟部標準鑑驗局99
      年12月21日JO0000000 號雷達測速儀檢定合格證書、內政
      部警政署國道公路警察局第三警察隊中興分隊出勤領取紀
      錄各1 紙及上開雷達測速儀上黏貼檢驗合格標章之照片2
      張（見本院卷第18頁、第20頁至第22頁）在卷可稽，是本
      件舉發單位警員所使用之雷射槍，雖無照相功能，然本件
      交通違規行為發生日期尚在檢定合格之有效期限內，當可
      確信其準確度及正確性。
五、綜上所述，異議人於前揭時、地，駕駛自小客車而有上開違
    規事實既可認定，從而，原處分機關據此並引用道路交通管
    理處罰條例第60條第1 項、第33條第1 項第1 款及第63條第
    1 項、違反道路交通管理事件統一裁罰基準及處理細則等規
    定，裁處異議人罰鍰6,500 元，並記違規點數2 點，於法尚
    稱妥適。異議人猶執前詞，指摘原處分不當，為無理由，應
    予駁回。
六、據上論斷，依道路交通事件處理辦法第18條，裁定如主文。
中    華    民    國   100    年    12    月    22    日
                  交通法庭  法  官    簡佩珺
以上正本證明與原本無異。
如不服本裁定，應於裁定送達後五日內向本院提出抗告狀(須附
抗告狀繕本 )。
中    華    民    國   100    年    12    月    22    日
                            書記官    王惠嬌